【裁判字號】    92,小上,13
【裁判日期】    920827
【裁判案由】    給付管理費
【裁判全文】
臺灣嘉義地方法院民事裁定  九十二年度小上字第一三號
    上  訴  人  甲○○○
    被上訴人    花開富貴大樓管理委員會
    法定代理人  李素真
右列當事人間請求給付管理費事件，上訴人對於中華民國九十二年六月三十日本院嘉
義簡易庭九十二年度嘉小字第一一八號第一審判決提起上訴，本院裁定如左：
    主      文
本件上訴駁回。
第二審訴訟費用由上訴人負擔。
    理      由
一、對於小額程序第一審判決的上訴，非以其違背法令為理由，不得為之，民事訴訟
    法第四百三十六條之二十四第二項有明文規定。而依同法第四百三十六條之三十
    二第二項準用同法第四百六十八條（判決不適用法規或適用不當，為違背法令）
    、第四百六十九條第一款至第五款規定（判決有同法第四百六十九條第一款至第
    五款情形之一者，為當然違背法令）。
    當事人對於小額程序第一審判決提起上訴，如以判決有民事訴訟法第四百六十八
    條所規定不適用法規或適用法規不當為理由者，其上訴狀或理由書應具體指摘，
    並敘述表明法規內容。若是成文法以外的法律原則，應表明法律原則的意旨，若
    是司法院解釋或最高法院判例，則應表明解釋、判例的字號或其內容。如以民事
    訴訟法第四百六十九條第一項第一款至第五款（請看附錄法條）情形為理由時，
    其上訴狀或理由書，應表明合於該條款的事實。上訴狀如未依此項方法表明，或
    其所表明者，顯與上述法條所規定要件不符合時，即不能認已為對小額程序第一
    審判決違背法令之處有具體指摘。如上訴後二十日內仍未提出合法上訴理由書於
    第二審法院，依民事訴訟法第四百三十六之三十二準用第四百七十一條規定，第
    二審法院無庸命其補正或提出，得直接以裁定駁回。
二、本院九十二年度嘉小字第一一八號小額民事訴訟事件，判決上訴人敗訴而應繳管
    理費，主要理由是；上訴人超過二期以上，未繳管理費，並且，因上訴人未按照
    住戶規約第八條約定：「共同部分或約定共同部分之修繕、管理、維護，由管理
    委員為之…。但前項修繕費…如係天災如地震、人禍如戰爭等或其非人為或自然
    使用損壞產生之損壞…者，由住戶對皇普建設公司協商」，外牆損害屬於共同部
    分，自應由上訴人和皇普建設公司協商修繕事宜，故上訴人主張抵銷，不能成立
    。
    然而，上訴人對於本院嘉義簡易庭所為小額訴訟第一審判決提起上訴，卻未表明
    原判決有何違背法令之處與具體內容，只說明住戶規約是九十一年十月十二日影
    印，即主張原審判決應適用公寓大廈管理條例第十條規定，而不應適用住戶規約
    第八條，有民事上訴狀附卷可證。但是，住戶規約是八十五年十月訂立，與何時
    影印無關，依上述說明，本件上訴不合法，應該駁回。
三、依民事訴訟法第四百三十六條之三十二第二項、第四百四十四條第一項前段、第
    四百七十一條第一項、第四百三十六條之二十四第二項、第四百三十六之二十五
    、第九十五條、第七十八條，裁定如主文。
中      華      民      國      九十二      年      八    月    二十七  日
                                  臺灣嘉義地方法院民事第二庭
                                      審判長法  官  黃  渙  文
                                            法  官  蕭  道  隆
                                            法  官  甘  大  空
右為正本係照原本作成。
本件不得抗告。
中      華      民      國      九十二      年      八    月    二十七  日
                                            書記官  蕭  琪  男
~F0~
~T40~
附錄法條：
民事訴訟法第四九六條第一項第一款至第五款：「有下列各款情形之一者，得以再審
之訴對於確定終局判決聲明不服。但當事人已依上訴主張其事由或知其事由而不為主
張者，不在此限：一  適用法規顯有錯誤者。二  判決理由與主文顯有矛盾者。三
判決法院之組織不合法者。四  依法律或裁判應迴避之法官參與裁判者。五  當事人
於訴訟未經合法代理者」。


司法院資訊處製作；財團法人民間司法改革基金會備份。
